【裁判字號】    95,訴,280
【裁判日期】    950330
【裁判案由】    偽造文書等
【裁判全文】
臺灣臺北地方法院刑事宣示判決筆錄     95年度訴字第280號
公  訴  人  臺灣臺北地方法院檢察署檢察官
被      告  甲○○
                      4樓
                    (現另案於臺灣臺北看守所執行中)
指定辯護人  本院公設辯護人曾德榮
上列被告因95年訴字280號違反護照條例一案 (檢察官起訴書案
號: 臺灣臺北地方法院檢察署95年度偵字第2206號)，及移送併
辦 (臺灣板橋地方法院檢察署94年度偵字第14996號)於中華民國
95年3月30日下午4時，在本院刑事第6法庭宣示判決，出席職員
如下：
    法  官  趙子榮
    書記官  蔡金臻
    通  譯  郭渝玉
法官起立朗讀判決主文、犯罪事實要旨，處罰條文、附記事項，
及告以上訴限制、期間提出上訴之法院，且諭知記載其內容：
一、主  文：
甲○○連續行使偽造私文書，足以生損害於公眾及他人，累犯，
處有期徒刑陸月，如易科罰金，以佰元折算壹日。
乙○○之身分證上甲○○照片壹張、乙○○護照上甲○○照片壹
張、乙○○駕駛執照上甲○○照片壹張及附件(1)(2)(3)上偽造乙○
○之署押均沒收。
二、犯罪事實要旨：
    (一)甲○○曾因誣告案件，經臺灣士林地方法院判處有期徒刑
      3月確定，於民國94年1月21日易科罰金執行完畢。
    (二)甲○○仍不知悔改，因另案通緝，避免遭拘捕，竟基於行
      使偽造私文書、使公務員登載不實之概括犯意，先於94年
      5 月12日，持其本身的照片3張，並擅取家中戶籍謄本、
      其兄乙○○之畢業證書、乙○○之印章1個 (親屬竊盜部
      分未據告訴)後，至臺北市市30號3樓臺北市北
      投區戶政事務所，冒稱其為乙○○，以遺失身分證請求補
      發為由，利用該不知情之戶籍承辦人，以電腦打字之方式
      ，將遺失申請補發國民身分證之事由鍵入電腦內之補領國
      民身分證申請書，予以列印後，甲○○即在如附件(1)之申
      請書上，偽造乙○○之署押一枚，並盜蓋乙○○之印文一
      枚後，持以向該不知情之承辦人行使，足以生損害於乙○
      ○及北投區戶政事務所對於戶籍管理之正確性，致使該不
      知情之承辦戶籍人員，將遺失補發之不實事項登載於職務
      上掌管戶籍資料之公文書內，而使甲○○領得貼有甲○○
      照片之乙○○國民身分證一張。
    (三)復於94年5月24日，甲○○持自己之照片，至臺北市○○
      路○段2之2號5樓外交部領事事務局，再以乙○○之名義，
      在附件(2)中華民國普通護照申請書申請人欄處，偽造乙○
      ○之署押一枚，並黏貼自己之照片及前述申請之乙○○身
      分證正反面影本後，將該申請書持以向不知情之承辦人員
      ，申辦中華民國護照，予以行使，足以生損害於乙○○及
      外交部對於中華民國護照管理之正確性，致使該不知情之
      承辦人員，將不實之申請事項登載於其職務掌管之公文書
      內，而使甲○○領得貼有甲○○之乙○○之護照一本，甲
      ○○復於附件(2)領照人欄位處偽造乙○○之署名一枚，表
      示收到該護照之意。並在不詳之時地，於領得如附件(3)之
      護照上，偽造乙○○署押一枚。
    (四)94年6月間某日，基於變造特種文書之犯意，及如前之概
      括犯意，擅取其兄乙○○置放於臺北市○○區○○路68之
      9號3樓家中之汽車駕駛執照一枚 (親屬竊盜部分未據告訴
      )，換貼其個人之照片，足以生損害於乙○○及監理機關
      對於駕駛執照管理之正確性。嗣於94年9月2日，在臺北市
      中山區○○路516之5號2樓處，為警查獲，而知上情。
三、處罰條文：
    刑法第56條、第216條、第210條、第212條、第214條、第55
    條、第47條、第219條、第38條第1項第2款，罰金罰鍰提高
    標準條例第1條前段、第2條。
四、協商判決除有刑事訴訟法第454條之4第1項第1款於本訊問程
    序終結前，被告撤銷協商合意或檢察官撤回協商聲請者：第
    2款被告協商之意思非出於自由意志者；第4款被告所犯之罪
    非第455條之2第1項所定得以協商判決者；第6款被告有其他
    較重之裁判上一罪之犯罪事實者；第7款法院認應諭知免刑
    或免訴、不受理者情形之一，及違反同條第2項「法院應於
    協商合意範圍內為判決；法院為協商判決所科之刑，以宣告
    緩刑或2年以下有期徒刑、拘役或罰金為限」之規定者外，
    不得上訴。
中    華    民    國    95    年    3    月    30    日
                  台灣台北地方法院刑事第六庭
                                書記官  蔡金臻
                                法  官  趙子榮
以上正本證明與原本無異。
                                書記官  蔡金臻
中    華    民    國    95    年    3     月    31    日
中華民國刑法第210條
(偽造變造私文書罪)
偽造、變造私文書，足以生損害於公眾或他人者，處 5 年以下有
期徒刑。
中華民國刑法第212條
(偽造變造特種文書罪)
偽造、變造護照、旅券、免許證、特許證及關於品行、能力服務
或其他相類之證書、介紹書，足以生損害於公眾或他人者，處1
年以下有期徒刑、拘役或300元以下罰金。
中華民國刑法第216條
(行使偽造變造或登載不實之文書罪)
行使第 210 條至第 215 條之文書者，依偽造、變造文書或登載
不實事項或使登載不實事項之規定處斷。
中華民國刑法第219條
(沒收之特例)
偽造之印章、印文或署押，不問屬於犯人與否，沒收之。
中華民國刑法第56條
(連續犯)
連續數行為而犯同一之罪名者，以一罪論。但得加重其刑至二分
之一。


司法院資訊處製作；財團法人民間司法改革基金會備份。
